【裁判字號】    96,審訴,1468
【裁判日期】    970425
【裁判案由】    毒品危害防制條例
【裁判全文】
臺灣桃園地方法院宣示判決筆錄        96年度審訴字第1468號
公  訴  人  臺灣桃園地方法院檢察署檢察官
被      告  乙○○
指定辯護人  本院公設辯護人甲○○
上列被告因違反毒品危害防制條例案件，於中華民國97年4 月25
日下午4 時許，在本院第10法庭宣示判決，出席職員如下：
          法  官  江振義
          書記官  林韡婷
法官起立朗讀判決主文、犯罪事實要旨、處罰條文，及告以上訴
限制、期間並提出上訴狀之法院，且諭知記載其內容：
一、主  文：
    乙○○施用第一級毒品，累犯，處有期徒刑玖月，扣案之注
    射針筒壹支沒收；又施用第一級毒品，累犯，處有期徒刑玖
    月，扣案之第一級毒品海洛因壹包（毛重零點肆柒公克）沒
    收銷燬之，注射針筒壹支沒收；應執行有期徒刑壹年肆月，
    扣案之第一級毒品海洛因壹包（毛重零點肆柒公克）沒收銷
    燬之，注射針筒貳支均沒收。
二、犯罪事實要旨：
    乙○○於民國85年間因竊盜案件，經本院以85年度易字第17
    94號判處無罪，上訴後，經臺灣高等法院以85年上易字第37
    41號撤銷原判決，改判處有期徒刑3 月確定；復於同年間因
    違反麻醉藥品管理條例案件，經本院以85年度易字第1902號
    判處有期徒刑4 月，上訴後，經臺灣高等法院以85年上易字
    第4712號撤銷原判決，改判處有期徒刑6 月確定；又於同年
    間因違反肅清煙毒條例案件，經本院以85年度訴字第772 號
    判處有期徒刑3 年2 月確定；上揭3 罪接續執行，於87年5
    月13日縮短刑期假釋出監，然於假釋期間內之87年間，另因
    偽造文書案件，經本院以88年度訴字第65號判處有期徒刑4
    月，經上訴後，經臺灣高等法院以88年度上訴字第3923號撤
    銷原判決，改判處有期徒刑4 月確定；再於88年間因違反槍
    砲彈藥刀械管制條例案件，經本院以88年度訴字第529 號判
    處有期徒刑1 年4 月併科罰金新臺幣（下同）6 萬元確定，
    後經本院以90年度聲字第3623號裁定應執行有期徒刑1 年6
    月，併科罰金6 萬元確定，且撤銷前開假釋，於88年10月8
    日入監執行並接續執行殘刑1 年11月8 日，嗣於91年11月25
    日假釋出監，迄至92年3 月10日因所餘刑期內未經撤銷假釋
    ，其未執行之刑以已執行論（於本案犯罪事實(一)(二)部分均構
    成累犯）。更於88年間因施用毒品案件，經本院以88年度毒
    聲字第2099、2565、2408號裁定送觀察、勒戒後，認有繼續
    施用之傾向，經本院以88年度毒聲字第2778號裁定送強制戒
    治，嗣經本院以88年度毒聲字第5373號裁定停止強制戒治，
    所餘期間付保護管束，於89年5 月11日交付保護管束期滿，
    並經臺灣桃園地方法院檢察署檢察官以89年度戒偵字第321
    號不起訴處分確定；於前述強制戒治執行完畢釋放後5 年內
    之92年間，又因施用毒品案件，經本院以92年度毒聲字第32
    20號裁定送強制戒治，於93年1 月8 日因毒品危害防制條例
    修正而報結，並經本院以92年度訴字第1806號判處有期徒刑
    8 月確定；再於93年間因施用毒品案件，經本院以93年度壢
    簡字第752 號判處有期徒刑6 月確定，與上開有期徒刑8 月
    ，嗣經本院以96年度聲減字第709 號各減刑為有期徒刑4 月
    、3 月，應執行有期徒刑6 月確定；再於92年間因違反槍砲
    彈藥刀械管制條例案件，經本院以92年度訴字第1635號判處
    有期徒刑1 年8 月，併科罰金9 萬元確定，與上開有期徒刑
    6 月接續執行，於95年6 月13日縮短刑期假釋出監，然因假
    釋期間內再犯施用毒品案件，前述假釋經撤銷後入監執行殘
    刑，甫於96年7 月16日期滿執畢（於本案犯罪事實(二)部分構
    成累犯）。詎其猶不知悔改並戒除毒癮，復有下列施用毒品
    行為：
    (一)基於施用第一級毒品之犯意，於96年6 月7 日下午2 時許
      ，在桃園縣八德市○○路50巷3 號1 樓居所內，施用第一
      級毒品海洛因1 次，嗣於96年6 月7 日晚間11時45分許，
      在上址處為警查獲，並扣得其所有供施用毒品之器具注射
      針筒1 支。
    (二)基於施用第一級毒品之犯意，於96年12月19日為警採尿時
      起回溯26小時內某時，在桃園縣八德市○○路9 號內，施
      用第一級毒品海洛因1 次，嗣於96年12月19日下午3 時許
      ，在桃園縣八德市○○街10弄25號處為警查獲，並扣得毒
      品海洛因1 包（毛重0.47公克）及其所有供施用毒品之器
      具注射針筒1 支。
三、處罰條文：
    毒品危害防制條例第10條第1 項、第18條第1 項前段，刑法
    第11條、第47條第1 項、第38條第1 項第2 款、第51條第5
    款。
四、協商判決除有刑事訴訟法第455 條之4 第1 項第1 款於本訊
    問程序終結前，被告撤銷協商合意或檢察官撤回協商聲請者
    ；第2 款被告協商之意思非出於自由意志者；第4 款被告所
    犯之罪非第455 條之2 第1 項所定得以協商判決者；第6 款
    被告有其他較重之裁判上一罪之犯罪事實者；第7 款法院認
    應諭知免刑或免訴、不受理者情形之一，及違反同條第2 項
    「法院應於協商合意範圍內為判決；法院為協商判決所科之
    刑，以宣告緩刑或2 年以下有期徒刑、拘役或罰金為限」之
    規定者外，不得上訴。
五、如有前述例外得上訴之情形，又不服本件判決，得自收受判
    決送達後10日內，向本院提出上訴書狀，上訴於第二審法院
    。
中    華    民    國    97    年     4    月    25    日
                        刑事庭    法  官  江振義
                                  書記官  林韡婷
以上正本證明與原本無異
                                  書記官  林韡婷
中    華    民    國    97    年     4    月    25    日
附錄論罪科刑依據之法條：
毒品危害防制條例第10條第1項
施用第一級毒品者，處6 月以上5 年以下有期徒刑。


司法院資訊處製作；財團法人民間司法改革基金會備份。
